【裁判字號】    99,抗,628
【裁判日期】    990601
【裁判案由】    聲請定其應執行刑
【裁判全文】
臺灣高等法院刑事裁定                   99年度抗字第628號
抗  告  人  甲○○
即受刑  人
上列抗告人因聲請定其應執行刑案件，不服臺灣板橋地方法院99
年度聲字第1978號，中華民國99年4 月23日第一審裁定（聲請案
號：臺灣板橋地方法院檢察署99年度執聲字第1280號〈原裁定誤
載為98年度執聲字第1280號〉），提起抗告，本院裁定如下：
    主  文
抗告駁回。
    理  由
一、聲請意旨略以：抗告人即受刑人甲○○因違反毒品危害防制
    條例等案件，先後經法院判決如附表所示之刑確定，應依刑
    法第53條及第51條第5 款規定，定其應執行之刑，爰依刑事
    訴訟法第477 條第1 項規定聲請裁定定其應執行之刑等語。
二、原裁定意旨略以：抗告人甲○○因犯施用第一級、第二級毒
    品等罪，經臺灣桃園地方法院、臺灣板橋地方法院先後判處
    如附表所示之刑，均經分別確定在案，有各該刑事判決書及
    本院被告前案紀錄表各1 件附卷可參。茲聲請人以臺灣板橋
    地方法院為各該案犯罪事實最後判決之法院聲請定其應執行
    之刑，經審核各案卷無異，認其聲請為正當，爰依刑事訴訟
    法第477 條第1 項，刑法第53條、第51條第5 款之規定，裁
    定附表編號1 至9 所示之刑，應執行有期徒刑3 年6 月等語
    。
三、抗告意旨略以：抗告人除所犯如附表編號1 至編號9 等罪，
    先後經臺灣桃園地方法院、臺灣板橋地方法院判處刑期確定
    外。另曾因抗告人犯詐欺罪（經臺灣板橋地方法院以97年
    簡上字第1482號判決判處有期徒刑4 月確定）；毒品危害
    防制條例等案件（分別經臺灣板橋地方法院以97年簡上字第
    2834號判決判處有期徒刑7 月、7 月、7 月、4 月確定〈共
    4 罪〉），嗣經臺灣板橋地方法院以98年度聲字第5752號裁
    定定其應執行刑有期徒刑1 年11月在案。而本件抗告人所犯
    如附表編號1 至編號9 等罪與上開臺灣板橋地方法院98年度
    聲字第5752號裁定中關於毒品危害防制條例等4 罪，合於
    刑法第50條數罪併罰之規定，又抗告人上開附表編號1 至編
    號9 及上開臺灣板橋地方法院98年度聲字第5752號裁定中關
    於毒品危害防制條例等施用第一級毒品、第二級毒品各罪
    ，犯罪時間緊湊（於98年5 月11日至98年10月21日，犯罪次
    數共13次），可見施用毒品各罪，本質上具有成癮性，所侵
    害者亦屬單一社會公共之法益，應解釋成想像競合犯及包括
    一罪之概念，懇請鈞院念及抗告人成癮性之特徵，以教化主
    義為宗旨，給予抗告人自新之機會，以法律情感及比例原則
    ，重定本件應執行之刑，以符憲法公平公正之原則云云。
四、經查：抗告人甲○○所犯如附表編號1 至編號9 所示之施用
    第一級毒品等罪，犯罪時間均在附表編號1 之罪判決確定日
    即98年12月11日以前，揆諸前揭規定，合於數罪併罰之要件
    ，自應依刑法第53條規定定其應執行刑。且原裁定就抗告人
    所犯如附表編號1 至編號9 所示各罪，其中附表編號1 至編
    號2 等2 罪，前經臺灣桃園地方法院以98年審訴字第2798號
    判決各判處如附表編號1 至編號2 所示之刑，並定應執行刑
    有期徒刑9 月確定；附表編號3 至編號4 等2 罪，前經臺灣
    桃園地方法院以98年審訴字第2697號判決各判處如附表編號
    3 至編號4 所示之刑，並定應執行刑有期徒刑9 月確定；附
    表編號5 至編號6 等2 罪，亦經臺灣板橋地方法院以98年訴
    字第3798號判決各判處如附表編號5 至編號6 所示之刑，並
    定應執行刑有期徒刑11月確定；附表編號7 之罪，前經臺灣
    板橋地方法院以98年簡字第10109 號判決判處有期徒刑5 月
    確定；附表編號8 至編號9 等2 罪，前經臺灣板橋地方法院
    以98年訴字第4648號判決各判處如附表編號8 至編號9 所示
    之刑，並定應執行刑有期徒刑11月確定。另附表編號1 至編
    號7 所示之罪，另經臺灣板橋地方法院以99年度聲第1030號
    裁定定應執行刑有期徒刑2 年8 月在案，有各該判決、裁定
    在卷可憑。茲原法院就附表編號1 至編號9 所示之刑，定其
    應執行有期徒刑3 年6 月，其所定應執行刑係各宣告刑中之
    刑期最長（有期徒刑6 月）以上，各刑合併之有期徒刑4 年
    5 月以下之範圍內（即所謂外部性界限），且於上開臺灣桃
    園地方法院98年審訴字第2798號判決、臺灣桃園地方法院98
    年審訴字第2697號判決、臺灣板橋地方法院98年訴字第3798
    號判決、臺灣板橋地方法院以98年簡字第10109 號判決、臺
    灣板橋地方法院98年訴字第4648號判決、99年度聲第1030號
    裁定合計之刑期，即有期徒刑3 年7 月以內（即所謂內部性
    界限），經核並未逾越刑法第51條第5 款之界限，且符合量
    刑裁量之外部性界限及內部性界限，亦無明顯過重而違背比
    例原則或公平正義之情形，自屬適法。綜上，抗告人執前辯
    詞空言指摘原裁定不當，為無理由，應予駁回。次按定應執
    行之刑，由該案犯罪事實最後判決之法院之檢察官，聲請該
    法院裁定之，受刑人亦得請求檢察官聲請之，刑事訴訟法第
    477 條第1 項、第2 項亦分別定有明文。抗告人所述前開檢
    察官未聲請合併定應執行刑之罪，若合於數罪併罰之規定，
    抗告人自得請求檢察官另行聲請之，附此敘明。
五、據上論斷，應依刑事訴訟法第412 條，裁定如主文。
中    華    民    國    99    年    6     月    1     日
                  刑事第十四庭審判長法  官  陳志洋
                                    法  官  梁耀鑌
                                    法  官  謝靜恒
以上正本證明與原本無異。
如不服本裁定，應於收受送達後五日內向本院提出抗告狀。
                                    書記官  陳珮茹
中    華    民    國    99    年    6     月    1     日

司法院資訊處製作；財團法人民間司法改革基金會備份。
